臺灣臺中地方法院民事判決　96年度訴字第2595號
原　　　告　中華商業銀行股份有限公司
法定代理人　丙○○
訴訟代理人　乙○○
　　　　　　丁○○
被　　　告　甲○○
上列當事人間請求清償借款事件，本院於民國96年10月23日言詞
辯論終結，判決如下：
    主  文
被告應給付原告新台幣柒拾陸萬玖仟壹佰捌拾玖元，及其中新台
幣柒拾伍萬捌仟肆佰貳拾柒元，自民國九十六年七月十九日起至
清償日止，按年息百分之二十計算之利息。
訴訟費用新臺幣捌仟參佰柒拾元由被告負擔。
    事實及理由
一、原告起訴主張：被告分別於(1)民國（下同）92年6 月24日、
    (2)94年6 月29日向原告申請現金卡，並簽立小額信用貸款契
    約，借款額度最高以(1)新台幣（下同）50萬元、(2)60萬元為
    限度，約定利率(1)按年息百分之18.25 計算、(2)前3個月按
    年息百分之3 ，滿3 個月之翌日起按年息百分之12計算，並
    於每年契約翌年續約按當時授信額度百分之1 計收年費；延
    滯期間則以年息百分20計算，每動用乙筆借款時應給付100
    元之帳戶管理費，前開借款若不依約償還本金或付息時，則
    本息視為全部到期，應一次全部清償（(1)小額信用貸款契約
    書暨約定書第9 條、(2)信用貸款契約暨約定書第13條）。詎
    被告自96年7 月19日起，未依約還款，迭經催討均未償還，
    其債務視為全部到期，計尚積欠本金(1)242,426 元、(2)516,
    001 元，利息(1)4,485 元、(2)6,277元，迄未清償。為此，
    依消費借貸之法律關係，訴請被告給付上開欠款。並聲明：
    如主文第1 項所示。
二、被告則以：伊無能力償還，希望原告給較佳之還款方式等語
    ，資為抗辯。答辯聲明：原告之訴駁回。
三、原告主張上開事實，業經其提出與所述相符之貸款契約暨約
    定書、貸還款項目查詢、貸還款歷史查詢各2 件為證，且為
    被告所不爭執，堪信原告之主張為真正。至被告雖辯稱：伊
    無能力償還云云，仍無礙於原告之請求。
四、按借用人應於約定期限內，返還與借用物種類、品質、數量
    相同之物；遲延之債務，以支付金錢為標的者，債權人得請
    求依法定利率計算之遲延利息，但約定利率較高者，仍從其
    約定利率，民法第478 條、第233 條第1 項分別定有明文。
    從而，原告本於消費借貸之法律關係，請求被告給付原告76
    9,189 元，及其中758,427 元（242,426 元＋516,001 元＝
    758,427 元）自96年7 月19日起至清償日止，按年息百分之
    20計算之利息，為有理由，應予准許。
五、據上論結，本件原告之訴為有理由，依民事訴訟法第78條、
    第87條第1 項，判決如主文。
中　　華　　民　　國　　96　　年　　10　　月　　31　　日
                  民事第三庭　法  官  郭佳瑛
正本係照原本作成。
如對本判決上訴，須於判決送達後20日內向本院提出上訴狀。
中　　華　　民　　國　　96　　年　　10　　月　　31　　日
                              書記官
